臺灣新北地方法院民事判決
111年度訴字第626號
原      告  Ａ女（姓名住所詳卷）
訴訟代理人  柏仙妮律師
被      告  陳則安
訴訟代理人  楊俊鑫律師
上列當事人間請求損害賠償事件，經本院於民國111年6月23日言
詞辯論終結，判決如下：
    主  文
一、被告應給付原告新臺幣（下同）60萬1315元，及自民國111
    年6月24日起至清償日止，按週年利率百分之5計算之利息。
二、原告其餘之訴駁回。
三、訴訟費用由被告負擔5分之3 ，餘由原告負擔。
四、本判決第一項於原告以20萬元為被告供擔保後，得假執行；
    如被告以60萬元為原告供擔保，得免為假執行。
五、原告其餘假執行之聲請駁回。
    事實及理由
一、程序事項
    原告起訴時請求被告給付新臺幣（下同）100萬元及法定遲
    延利息，嗣變更其請求之金額如後述。核原告所為變更，為
    擴張應受判決事項之聲明，與民事訴訟法第255條第1項第3
    款之規定相符，應予准許。
二、原告的主張
（一）被告知悉原告領有輕度身心障礙證明，且於民國108年11
      月至109年3月間，在新北市○○區○○街00巷0號5樓之A房間
      內，使用行動電話竊錄兩造之性愛影片，復在該房間內透
      過網際網路販賣該性愛影片4次，致原告身心受創。原告
      基於侵權行為法律關係，請求被告賠償精神科醫療費用13
      15元及精神慰撫金100萬元。
（二）聲明：
    1.被告應給付原告100萬1315元，及自111年6月24日起至清
      償日止，按週年利率百分之5計算之利息。
    2.願供擔保請准宣告假執行。
 三、被告的答辯
（一）兩造是合意性交，被告係經原告同意才拍攝性愛影片，且
      原告於兩造交往前就有診斷證明書所載相關症狀。另原告
      請求之精神慰撫金過高，請求酌減。
（二）聲明：
　　1.被告願給付原告50萬元，及自起訴狀繕本送達翌日起至清
      償日止按週年利率百分之5計算之利息。
　　2.請求駁回原告其餘之訴
　　3.如受不利判決願供擔保請准宣告免為假執行。　
四、本院的判斷
　　原告主張被告透過網際網路販售性愛影片4次等情，為被告
    所不爭，自堪認定；至原告主張該性愛影片係被告偷拍等語
    ，則乏證據可佐，而難憑採。被告透過網際網路販售性愛影
    片之舉，已嚴重侵害原告之隱私權及名譽權，自應依民法第
    184條第1項前段、第195條第1項前段規定，對原告負損害賠
    償之責。原告請求被告賠償精神科醫療費用1315元，為被告
    所不爭；是此部分請求，應屬有據。本院復審酌兩造之身分
    、地位、經濟能力，及被告之具體侵害情節、原告受侵害之
    程度，認為原告得請求之精神慰撫金應以60萬元為適當，逾
    此數額之請求，則非有據。又原告本件請求係以支付金錢為
    標的，性質上無從預先約定利率，且給付無確定期限，自得
    請求被告給付受催告翌日起算之法定遲延利息。是原告請求
    被告自111年6月24日（即原告民事追加訴之聲明狀送達被告
    翌日）起至清償日止，按週年利率百分之5計算之利息，亦
    屬有據。
五、結論
（一）原告請求被告給付60萬1315元，及自111年6月24日起至清
      償日止，按週年利率百分之5計算之利息，為有理由，應
      予准許；逾此範圍之請求，則無理由，應予駁回。
（二）關於原告勝訴部分，依聲請分別酌定相當之擔保金額准許
      假執行及免為假執行。至原告敗訴部分，其假執行之聲請
      即失所附麗，應併予駁回。
（三）兩造其餘攻擊防禦方法及所舉證據，核與本件判決結果不
      生影響，爰不再逐一論列。
（四）訴訟費用分擔之依據為民事訴訟第79條。　　
中　　華　　民　　國　 111  　年　　7 　　月　　11　　日
                  民事第四庭    法　官　林琮欽
以上正本係照原本作成
如對本判決上訴，須於判決送達後20日內向本院提出上訴狀。如
委任律師提起上訴者，應一併繳納上訴審裁判費。
中　　華　　民　　國　 111  　年　　7 　　月　　11　　日
                                書記官　陳威同